臺灣臺北地方法院交通事件裁定　　　　　　　　　九十一年度交聲字第一二一八號
　　原處分機關　台北市交通事件裁決所
　　受 處分 人　甲○○　男　三十歲（民國六十一年六月十二日生）
　　即 異議 人
右列受處分人因違反道路交通管理處罰條例案件，對於台北市交通事件裁所中華民國
九十一年八月二日所為之處分（原處分案號：北市裁三字第駕裁—ＡＢＸ四○八六九
九號），聲明異議，本院裁定如左：
        主  文
原處分撤銷。
甲○○汽車駕駛人裝用測速雷達感應器，處罰鍰新台幣壹仟捌佰元。扣案之測速雷達
感應器沒入之，並予記違規點數壹點。又裝用測速雷達感應器可歸責於汽車所有人，
並吊扣ＣＱ－四二九二號自用小客車汽車牌照壹個月。
        理  由
一、按汽車駕駛人裝用測速雷達感應器者，處新臺幣（下同）一千二百元以上二千四
    百元以下罰鍰，其感應器沒入之，道路交通管理處罰條例第四十條第一項定有明
    文，且汽車駕駛人本身如為汽車所有人，而於其所駕駛之汽車上裝用測速雷達感
    應器，此為可歸責於汽車所有人之事由，依道路交通管理處罰條例第四十條第二
    項規定，尚需吊扣該部汽車之牌照一個月。又汽車駕駛人駕駛汽車違反道路交通
    管理處罰條例第四十條第一項規定者，除應依該條所規定之罰鍰處罰外，並予記
    違規點數一點，道路交通管理處罰條例第六十三條第一項第一款亦定有明文。
二、本件受處分人即異議人甲○○為車號ＣＱ—四二九二號自用小客車之所有人，於
    九十一年七月十一日上午十二時五十八分許，駕駛上開自用小客車行經台北市○
    ○○路處，為台北市政府警察局中正第一分局交通分隊員警攔停，發現於其所駕
    駛之上開車號自用小客車上裝用測速雷達感應器，除以受處分人有違反道路交通
    管理處罰條例第四十條第一項規定之行為掣單舉發外，並當場將受處分人所裝用
    之測速雷達感應器沒入，嗣受處分人於舉發通知單上所載應到案日期前向原處分
    機關為申訴，經原處分機關請舉發單位即中正第一分局調查結果，仍認受處分人
    有前開違規行為，原處分機關乃依道路交通管理處罰條例第四十條第一項、及第
    六十三條第一項第一款、及違反道路交通管理事件統一裁罰基準表規定裁處異議
    人罰鍰一千八百元並記違規點數一點，且諭知將扣案之測速雷達感應器沒入（惟
    漏未於裁決書處罰主文欄併予吊扣汽車牌照一個月，詳後述）。
三、受處分人就於前揭時地駕駛系爭車輛為警於車內查獲雷達測速感應器乙節，固坦
    承不諱，然仍矢口否認有何違反道路交通管理處罰條例之行為，辯稱：測速器並
    非伊所有，係為向客戶展示方會向他人借用，而查獲當時雖接有電源，並無開啟
    使用云云。惟查：
  (一)道路交通管理處罰條例第四十條第一項之所以對裝用測速雷達感應器之汽車駕駛
    人予以規範並處罰，考其立法意旨無非乃以汽車如裝用測速雷達之偵測器，因其
    能預先偵知警察雷達測速之訊號，及時降低行速，以逃避交通稽查人員之取締，
    故於無雷達測速稽查之處，得以安心高速行駛，恣意違規超速而不虞取締，對交
    通安全之危害殊甚，故立法方對於汽車上裝用測速雷達感應器者加以處罰，是本
    件受處分人若有在其所有之前揭自用小客車上裝設測速雷達感應器之行為，自應
    依法接受裁罰。
  (二)本件經查獲時，受處分人於系爭車輛上裝設雷達測速器，並接上電源乙節，為受
    處分人所坦承；又經證人即舉發之員警李志豐結證稱：「受處分人當時攔檢查獲
    ，受處分人的車輛前方擋風玻璃上有電源線，以遮陽板擋住，我們循線看到有壹
    個測速器，查獲時，測速器中電腦螢幕在跑動，表示插電使用中。我們還有特別
    照相舉證。」、「（問：查獲時受處分人有無對插電使用中表示爭執？）沒有，
    只是爭執那個測速器不是他的，也不是他裝的，並且以待業為由請求輕判。」（
    見本院九十一年九月二十六日筆錄）；而證人李志豐與受處分人毫無怨懟，自無
    自陷於偽證罪之追訴而構詞誣賴受處分人之理，是本院由其供述與勘驗結果已得
    有受處分人確有右開違規行為之心證，且於本件卷存證據資料內並無任何積極證
    據足以證明證人李志豐上開供述係屬虛偽，亦未有足以令人顯信其供述為不可採
    之品性證據或前科證據存在，本院自不得僅以證人為本件開單告發受處分人之員
    警而全盤抹煞其在訴訟上所具有之原證人資格，而受處分人對上開證人之供述並
    無法舉出或請本院調查任何對其有利之證據資料，以使本院對證人所供述受處分
    人違規之事實產生任何合理之懷疑，且交通警察掣單舉發違反道路交通管理處罰
    條例所列之違規事實，本質上為行政處分，係公務員基於職務上之權力，依法就
    特定之具體事件所為之具公法上效果之單方面行政行為，基於公務員為公法上行
    為具有公信力之原則，該行政行為當可被推定為真正，其據以依法處分之事實認
    定亦為正確無誤。況受處分人於九十一年七月十五日之交通違規案件陳述書為申
    訴時，業已自陳：「‧‧‧本人知道違規，也有接受裁罰意願，只希望測速器能
    歸還」，並未爭執系爭雷達測速器並無開啟等情。是受處分人空言辯稱：雷達測
    速器並未開啟使用云云，顯難憑採。
  (三)故本件事證明確，受處分人之右揭違規行為堪以認定。
四、綜上所述，受處分人確有在其所有之前開車號自用小客車上裝用測速雷達感應器
    之行為，從而原處分機關道路交通管理處罰條例第四十條第一項、第六十三條第
    一項第一款、違反道路交通管理事件統一裁罰基準規定裁處異議人罰鍰一千八百
    元併記違規點數一點之處分暨諭知將扣案之測速雷達感應器沒入，固非無見，惟
    如前所述，行為人有違反道路交通管理處罰條例第四十條第一項規定之行為者，
    如應歸責於汽車所有人者，並需吊扣其汽車牌照一個月，本件原處分機關於裁決
    書之處罰主文欄漏未記載吊扣其汽車牌照一個月，即難認為允洽，本件受處分人
    之異議雖無理由，惟原處分既有不當，自應由本院將原處分撤銷，仍以受處分人
    有違反道路交通管理處罰條例第四十條第一項、第二項規定之行為，科處其罰鍰
    一千八百元，並將扣案之測速雷達感應器沒入之及將受處分人所有上開車號汽車
    之汽車牌照吊扣一個月，且依同條例第六十三條第一項第一款規定併予記違規點
    數一點如主文第二項所示，以資適法。
據上論斷，應依道路交通案件處理辦法第二十條前段，裁定如主文。
中      華      民      國    九十一    年     十二     月    三十一    日
                          臺灣臺北地方法院交通法庭
                                    法  官  郭惠玲
右正本證明與原本無異。
如不服本裁定，應於裁定送達後五日內向本院提出抗告狀。
                                    書記官  陳  懿
中      華      民      國      九十二      年      一      月    六    日
